【裁判字號】    99,消債更,30
【裁判日期】    990702
【裁判案由】    聲請更生
【裁判全文】
臺灣基隆地方法院民事裁定            99年度消債更字第30號
聲  請  人
即  債務人  甲○○
上列當事人聲請消費者債務清理更生事件，本院裁定如下：
    主  文
債務人甲○○自中華民國九十九年七月二日十二時起開始更生程
序。
保全處分之聲請駁回。
命司法事務官進行本件更生程序。
    理  由
一、按自債務人提出協商請求之翌日起逾三十日不開始協商，或
    自開始協商之翌日起逾九十日協商不成立，債務人得逕向法
    院聲請更生或清算，消費者債務清理條例（下稱本條例）第
    153條定有明文。次按法院開始更生程序之裁定，應載明其
    年、月、日、時，並即時發生效力，本條例第45條第1項亦
    有明定。又法院裁定開始更生或清算程序後，得命司法事務
    官進行更生或清算程序﹔必要時，得選任律師、會計師、或
    其他適當之自然人或法人一人為監督人或管理人，復為本條
    例第16條第1項所規定。
二、本件聲請意旨略以：聲請人有不能清償債務之情事，於本條
    例施行後，曾以書面向最大債權金融機構基隆第一信用合作
    社（下稱基隆一信）請求共同協商債務清償方案，惟基隆一
    信以聲請人不符合此機制申請資格予以退件，自伊提出協商
    請求之翌日逾30日不開始協商。又伊無擔保或無優先權之債
    務總額未逾新臺幣（下同）1,200萬元，復未經法院裁定開
    始清算程序或宣告破產，爰向本院聲請更生等語。
三、經查，本件聲請人並非從事營業活動之人，所積欠無擔保債
    務總額為1,847,721元，未逾1,200萬元，名下雖有土地1筆
    ，惟該不動產為林地，價值非高，此有聲請人所提之財產及
    收入狀況說明書、全國財產稅總歸戶財產查詢資料清單及債
    權人清冊在卷可稽。依聲請人提出之復興航空員工薪資清單
    所示，聲請人目前每月遭法院執行扣薪後之薪資約為21,092
    元，其陳報之債務總金額達1,847,721元觀之，聲請人之財
    產確不足履行全部債務，其主張有不能清償債務情事，足堪
    認定。又聲請人曾向基隆一信請求共同協商債務清償方案，
    經基隆一信於99年3月23日退件，逾30日未開始協商，合於
    本條例第153條所定逕向法院聲請清算之要件。
四、綜上所述，本件聲請人僅係一般消費者，並未從事營業，且
    其有不能清償之情事，而其所負無擔保及無優先權債務並未
    逾1,200萬元，雖曾向最大債權金融機構請求債務協商，惟
    經30日未開始協商，復未經法院裁定開始清算程序或宣告破
    產，亦查無聲請人有消費者債務清理條例第6條第3項、第8
    條或第46條各款所定駁回更生聲請之事由存在，則本件聲請
    人聲請更生，應屬有據，爰命司法事務官進行本件更生程序
    。又本件聲請人聲請更生，本院已予准許，依法各種訴訟及
    執行程序即不得開始或繼續（參見本條例第48條第2項），
    則聲請人聲請保全處分，已無必要，故不予准許，併予敘明
    。
五、依消費者債務清理條例第45條第1項、第16條第1項之規定，
    裁定如主文。
中    華    民    國    99    年    7    月     2     日
                  民事庭法  官  林玉珮
以上正本係照原本作成。
本件不得抗告。
本裁定已於99年7月2日12時公告。
中    華    民    國    99    年    7    月    2      日
                        書記官  李建毅

司法院資訊處製作；財團法人民間司法改革基金會備份。
